臺灣彰化地方法院民事判決　九十一年度訴字第四○三號
　　原　　　告　甲○○
　　被　　　告　乙○○
右當事人間請求侵權行為損害賠償事件，本院判決如左：
    主      文
被告應給付原告新臺幣肆拾捌萬元及自民國九十一年六月十四日起至清償日止按週年
利率百分之五計算之利息。
原告其餘之訴駁回。
訴訟費用，由被告負擔五分之四；餘由原告負擔。
本判決第一項於原告以新台幣壹拾陸萬元供擔保後，得假執行。
原告其餘假執行之聲請駁回。
    事      實
甲、原告方面：
一、聲明：求為判決：被告應給付原告新臺幣  (下同)六十萬元，及自起訴狀繕本送
    達翌日起至清償日止按週年利率百分之五計算之利息，並陳明願供擔保以代釋明
    ，請求宣告假執行。
二、陳述：
    被告明知周芸彤（原告之妻）係有配偶之人，竟自九十年八月間至同年十一月十
    七日止，連續在原告位於彰化市○○路一八九巷十九弄四號之住處，與周芸彤相
    姦多次，嗣於九十年十一月十七日六時許，為原告發現二人衣衫不整共處一室，
    被告因此一相姦事實經判刑確定。被告與周芸彤相姦，係故意以背於善良風俗之
    方法加損害於原告，應負侵權行為之損害賠償責任，被告破壞原告夫妻情感，致
    周芸彤拋夫棄子迄未返家，原告因此精神所受痛苦甚大，故請求賠償非財產上損
    害金額六十萬元，此項損害係被告不法侵害所生之結果，為此提起本件訴訟。
三、證據：提出本院九十一年度簡字第二一號刑事判決書一份。
乙、被告方面：
一、聲明：求為判決駁回原告之訴。
二、陳述：自認明知周芸彤係原告之妻，伊與周芸彤係兩情相悅於原告所指上開時地
          發生性關係。
    理      由
一、本件原告主張：被告明知原告之妻周芸彤係有配偶之人，竟自九十年八月間至同
    年十一月十七日止，連續在原告位於彰化市○○路一八九巷十九弄四號之住處，
    與周芸彤相姦多次，嗣於九十年十一月十七日六時許，為原告發現二人衣衫不整
    共處一室之事實，業據被告自認無誤，且被告因此相姦事實經判刑確定，此有本
    院九十一年度簡字第二一號刑事判決書一份附卷可稽，原告之主張堪信為真實。
二、被告與原告之妻周芸彤相姦，係故意以背於善良風俗之方法加損害於原告，依最
    高法院五十五年度台上自第二零五三號判例所示通姦破壞夫妻間之圓滿幸福，對
    於配偶之他方構成侵權行為。被告上開行為係不法侵害周芸彤之貞操與原告之名
    譽等人格法益、且不法侵害原告基於配偶關係之身分法益而情節重大，依民法第
    一百九十五條第一項、第三項規定應負侵權行為之損害賠償責任，被害人雖非財
    產上損害，亦得請求賠償相當之金額。本院審酌被告原係原告妹妹之男友於服役
    時與周芸彤相姦多次、兩造之身分、地位與經濟收入（原告係廚師，月入約五、
    六萬元；被告服役時月入一萬餘元，目前無業）、教育程度（原告高商畢業、被
    告高工畢業）、及被告破壞原告夫妻情感，致周芸彤拋夫棄子迄未返家，原告因
    此精神所受痛苦甚大等一切情狀，認原告請求賠償非財產上損害金額以四十八萬
    元為適當，應予准許，原告其餘逾此範圍之請求，則非有據，應予駁回，又原告
    併請求自起訴狀繕本（本院九十一年六月十三日當庭送達）送達翌日即九十一年
    六月十四日起至清償日止之法定遲延利息，核無不合併予准許。
三、原告陳明願供據保，聲請宣告假執行，經核其勝訴部份，合於法律規定，爰酌定
    相當擔保金額宣告之；其餘假執行之聲請，因訴之駁回而失所附麗，不予准許。
四、結論：本件原告之訴，為一部有理由，一部無理由，並依民事訴訟法第七十九條
    但書、第三百九十條第二項，判決如主文。
中　　　華　　　民　　　國　　九十一　　年　　　六　　　月　　二十七　　日
                                        民事第一庭
~B法　　　官　施坤樹
右為正本係照原本作成。
如不服本判決，應於判決送達後二十日內向本院提出上訴狀。
~B法院書記官　田慧賢
中　　　華　　　民　　　國　　九十一　　年　　　七　　　月　　　五　　　日
